最高法院民事裁定　　　　　　　　　　　　　　　　九十一年度台抗字第七六八號
　　再 抗告 人　合作金庫銀行股份有限公司
　　法定代理人　梁成金
右再抗告人因與相對人甲○○等間請求侵權行為損害賠償事件，對於中華民國九十一
年十月三十一日台灣高等法院台中分院裁定（九十一年度抗字第一四四六號），提起
再抗告，本院裁定如左：
    主  文
再抗告駁回。
再抗告訴訟費用由再抗告人負擔。
    理  由
本件原法院以：查民事訴訟法第一百八十二條規定，所謂訴訟全部或一部之裁判，以
他訴訟之法律關係是否成立為據者，係指他訴訟之法律關係是否成立，為本件訴訟之
先決問題而言。若他訴訟之法律關係是否成立並非本訴訟之先決問題，即無適用本項
規定之餘地。本件再抗告人係依侵權行為，債務不履行及合作社法之相關規定，請求
相對人等負連帶賠償責任。其主張之損害中，固有新台幣（下同）五億二千七百五十
萬元屬於公債被賣之損失，該五億二千七百五十萬元之公債，其中四億零八百五十
萬元之公債於弊案發生後，由台灣彰化地方法院檢察署（下稱彰化地檢署）檢察官實
施扣押，嗣因日豐證券股份有限公司（下稱日豐證券公司）對該部分扣押之公債主張
為其所有，而起訴請求確認所有權。又日豐證券公司另以系爭公債查扣之處所為該公
司總經理室，向彰化地檢署聲請發還，彰化地檢署亦以當初係在日豐證券公司查扣為
由而決定發還給日豐證券公司，再抗告人乃以日豐證券公司及彰化地檢署為被告，起
訴請求確認該公債為其所有，並請求應返還予再抗告人，雖分別繫屬於台灣高等法院
台中分院以九十一年重上更(一)字第二十三號及台灣彰化地法院以九十年重訴字第三七
一號審理中，迄未審結。惟查，本件再抗告人所主張系爭公債之損害部分，係以該公
債原屬日豐證券公司所購買，然日豐證券公司為充裕其丙種墊款之資金，而由賴志騰
，葉傳水決意出售予保證責任彰化縣第四信用合作社（下稱彰化四信，已於八十四年
八月四日起由再抗告人概括承受其資產及負債）之方式取得融資，於資金寬鬆時再買
回，迄八十四年七月止，彰化四信共向日豐證券公司購進五億二千七百五十萬元之公
債。賴志騰明知該公債屬彰化四信所有，竟向彰化四信保管公債之職員賴二豐訛稱會
計師即將查帳而騙取該公債，致彰化四信受有該項損失等情，提起本件訴訟，請求相
對人等負連帶賠償責任。則就此部分所應審究者，為該公債有無由日豐證券公司出售
與彰化四信，及賴志騰有無自彰化四信保管公債之職員賴二豐騙取該公債之事實，與
上開二件訴訟，並無訴訟上之法律關係是否成立之先決問題，且為本件訴訟程序上得
自行調查自為裁判者，依最高法院三十年上字第一○五號判例意旨，仍以不停止訴訟
程序為宜。相對人等以本件涉訟已達六年，其名下財產為再抗告人所假扣押，無法運
用之苦及損失，已造成不利益，如再停止訴訟程序，將遭受延滯之不利益，亦無停止
訴訟程序之必要。台灣彰化地方法院裁定本件損害賠償事件於前開二件民事訴訟終結
前，停止訴訟程序，自有未合。爰將該裁定廢棄，經核於法並無違誤。再抗告論旨，
仍執陳詞，指摘原裁定不當，求予廢棄，非有理由。
據上論結，本件再抗告為無理由。依民事訴訟法第四百九十二條第一項、第九十五條
、第七十八條，裁定如主文。
中      華      民      國    九十一    年     十二     月     三十     日
                              最高法院民事第二庭
                                  審判長法官  曾  桂  香
                                        法官  劉  延  村
                                        法官  劉  福  聲
                                        法官  黃  秀  得
                                        法官  顏  南  全
      右正本證明與原本無異
                                              書  記  官
中      華      民      國    九十二    年      一      月     十三     日
